# **Mathis Zerbib**

### FullStack Developer

Développeur expérimenté avec plus de 6 ans d'expérience en HTML/CSS, JavaScript, framework JS et bien d'autres. Je suis passionné par la résolution de problèmes et l'optimisation de performances. J'ai pris la décision depuis deux ans de me concenter sur Flutter & Dart. Je gère également une équipe de 5 développeurs au sein de l'école Epitech.

## **Expérience Professionnelle**



JOB ME

Développeur FullStack 2022 - Aujourd'hui

NodeJs et Flutter qui permet aux demandeurs d'emploi dans le secteur de la restauration de télécharger leur CV, postuler et enregistrer des offres d'emploi

Nous avons développé une application



#### **DCUBE**

Développeur FullStack

2020 - 2021

DCUBE: Module de facturation intégré utilisant C# Razor et KnockoutJS. SFR: Développement d'un système d'authentification et de connexion des applications.

Orange: Refonte du back office Angular, C# .net et travail sur le backend pour l'application de streaming.



2019 - 2020

Développement de sites Web Wordpress/PHP statiques et dynamiques Développeur FullStack pour les clients. Création d'une application web pour le secteur RH et bancaire au sein de l'équipe Agenixo en NodeJs - React.

#### Loisirs

Skateboard <11 ans>

Mao production DJ set <7 ans>

Piano Saxophone Guitare <5 ans>

Escalade en plein air <5 ans>



#### **Formation**

Master en Informatique -**Epitech** 

2022 - 2024

Licence informatique – **OpenClassRooms** 2021 - 2022

#### Compétences

React, NodeJs, Flutter, Angular, VueJs

MongoDb, SQL, C#

Logical Approach and **Creative Sensibilty** 

#### Informations de contact



**%** 06-95-48-78-46



mathis.zerbib@gmail.com



https://mathiszerbib.github.io/dev



https://github.com/MathisZerbib